【裁判字號】    99,小上,16
【裁判日期】    990528
【裁判案由】    給付管理費
【裁判全文】
臺灣高雄地方法院民事裁定              99年度小上字第16號
上  訴  人  甲○○
被  上訴人  紅樓貴族管理委員會
法定代理人  乙○○
上列當事人間請求給付管理費事件，上訴人對於民國98年12月30
日本院高雄簡易庭98年度雄小字第3993號第一審判決提起上訴，
本院裁定如下：
    主      文
上訴駁回。
第二審訴訟費用新台幣壹仟伍佰元由上訴人負擔。
    理      由
一、按對於小額程序第一審判決之上訴，非以其違背法令為理由
    ，不得為之；又上訴狀內應記載上訴理由，表明下列各款事
    項：1.原判決所違背之法令及其具體內容。2.依訴訟資料可
    認為原判決有違背法令之具體事實，民事訴訟法第436 條之
    24第2 項、第436 條之25分別定有明文。是以，對小額訴訟
    程序之第一審判決提起上訴時，其上訴狀或理由書應具體指
    摘原判決有何不適用法規或適用法規不當之情形，並揭示該
    法規之條項或其內容；若係成文法以外之法則，應揭示該法
    則之旨趣；倘為司法院解釋或最高法院之判例，則應揭示該
    判解之字號或其內容；如依民事訴訟法第46 9條第1 款至第
    5 款所列情形為理由時，其上訴狀或理由書應揭示合於該條
    款之事實。如其上訴狀未依此項方法表明理由，即應以裁定
    駁回其上訴。
二、上訴意旨略以：被上訴人起訴請求上訴人給付積欠之民國（
    下同）98年3 月至同年8 月份之管理費及遲延利息共新臺幣
    （下同）5,280 元，惟被上訴人曾於98年1 月16日發放管理
    費抵用券9 紙予上訴人，抵用券券面雖載明「使用時效至98
    /1/31 日止」，然因上開抵用券使用時效限制並未經過區分
    所有權人決議，並有時效太過短促之嫌，嗣經被上訴人前後
    任主任委員、監察委員、管理公司人員商議決定該抵用券並
    無使用期限。是被上訴人乃於98年4 月1 日持抵用券繳交98
    年3 月份管理費，並經管理公司收訖，原判決復命上訴人給
    付如被上訴人訴之聲明，上訴人即形同繳交2 次98年3 月份
    管理費。被上訴人雖辯以抵用券使用期限確為98年1 月31日
    ，惟仍有多位住戶持抵用券繳交98年2 、3 月份管理費，管
    理公司亦收受而未予拒絕，益見抵用券並無使用期限。原判
    決既有如上違誤，爰依法提起上訴，求為判決：( 一) 原判
    決廢棄。( 二) 被上訴人在第一審之訴駁回。( 三) 第一、
    二審訴訟費用由被上訴人負擔等語。
三、經查：前述上訴意旨，係指摘原審判決誤認管理費抵用券有
    使用期限，而認上訴人於98年4 月1 日持已失效之抵用券繳
    交管理費，不生清償管理費之效力云云。惟上訴人對抵用券
    是否有使用期限之爭執，為對原審所確認之事實結果之爭執
    ，並非指摘原判決有何不適用法規或適用法規不當之情形，
    故其提起本件上訴，並未依民事訴訟法第468 條、第469 條
    第1 款至第5 款所列判決當然違背法令之情形，表明原判決
    所違背之法令及其具體內容。難認上訴人對原判決如何違背
    法令之情形已有具體之指摘。又取捨證據、認定事實本係事
    實審法院之職權，而原判決係依卷證資料，斟酌全辯論意旨
    ，依論理及經驗法則而為證據之取捨並為說明，其認定於形
    式上並未違背法令，原即不許上訴人指摘原判決認定不當而
    以之為上訴理由（最高法院28年上字第1515號判例參照），
    況判決不備理由或理由矛盾之情形，本不得據為對於小額程
    序之第一審判決提起上訴之理由，此觀之民事訴訟法第436
    條之32第2 項之規定可明。揆諸前揭說明，應認本件上訴為
    不合法，自應予以駁回。
四、末按於小額訴訟之上訴程序，法院為訴訟費用之裁判時，應
    確定其費用額，民事訴訟法第436 條之19第1 項、第436 條
    之32第1 項定有明文。本件第二審裁判費用為新臺幣 1,500
    元，應由上訴人負擔，爰併為裁定如主文第2 項所示。
五、據上論結，本件上訴為不合法，依民事訴訟法第436 之32第
    1 項、第2 項、第436 條之19第1 項、第444 條第1 項前段
    、第95條、第78條，裁定如主文。
中    華    民    國    99    年    5     月    28    日
                  民事鳳山庭  審判長法  官  楊富強
                                    法  官  林意芳
                                    法  官  吳文婷
正本係照原本作成。
本裁定不得抗告。
中    華    民    國    99    年    5     月    31    日
                                    書記官  林仕興

司法院資訊處製作；財團法人民間司法改革基金會備份。
